臺灣高等法院高雄分院民事判決　
109年度勞上易字第66號
上  訴  人  大苑子開發股份有限公司

法定代理人  邱瑞堂  
訴訟代理人  練家雄律師
被上訴人    葉軒廷  


訴訟代理人  余岳勳律師（法扶律師）
上列當事人間請求給付資遣費等事件，上訴人對於中華民國109
年5月20日臺灣高雄地方法院108年度勞訴字第107號第一審判決
提起上訴，本院於111年6月1日言詞辯論終結，判決如下：
    主  文
原判決關於命上訴人給付逾新臺幣參拾捌萬玖仟陸佰參拾伍元本
息部分，及該部分假執行之宣告，暨命補提繳逾新台幣貳萬零參
佰捌拾壹元至被上訴人勞工保險局之退休金專戶，並訴訟費用（
確定部分除外）之裁判，均廢棄。
上開廢棄部分，被上訴人在第一審之訴駁回。
其餘上訴駁回。
第一（確定部分除外）、二審訴訟費用由上訴人負擔五分之三，
餘由被上訴人負擔。
    事實及理由
一、被上訴人主張：被上訴人自民國101年2月1日起受僱於上訴
    人擔任手搖茶飲吧檯人員，於同年5月晉升為店長，103年10
    月晉升為南區直營事業處副理，並自104年1月1日起擔任南
    區直營事業處經理。兩造雖於103年12月29日改簽委任契約
    ，惟自被上訴人104年1月1日擔任南區直營事業處經理時起
    ，至上訴人108年5月19日依勞動基準法（下稱勞基法）第11
    條第5款規定終止兩造勞動契約時止（104年1月1日至108年5
    月19日，下稱系爭期間），仍為僱傭關係，上訴人應給付系
    爭期間以每日2小時計之加班費新台幣（下同）36萬5,944元
    ，及特別休假未休工資8萬0,668元。另上訴人自被上訴人10
    1年2月受僱時起，即以較低之投保薪資為被上訴人提繳勞工
    退休金，原應補繳9萬1,968元，惟已於108年8月補繳4萬164
    7元，扣除後尚須補繳5萬0,321元至上訴人勞工保險局之勞
    工退休金專戶（下稱退休金專戶）。另被上訴人終止兩造勞
    動契約，亦未給付上訴人預告期間工資2萬0,067元、資遣費
    15萬7,010元，爰依勞基法第16、24、38條及勞工退休金條
    例（下稱勞退條例）第12條第1項規定提起本件訴訟，聲明
    ：㈠上訴人應給付被上訴人64萬6,622元，及自起訴狀繕本送
    達翌日起至清償日止，按週年利率5%計算之利息。㈡上訴人
    應提繳5萬0,321元至被上訴人退休金專戶。
二、上訴人則以：被上訴人自103年10月晉升南區直營處副理時
    起，兩造即為委任關係，並簽署委任契約，被上訴人受任處
    理門市營運管理及績效提升等事項，並就被上訴人所管門市
    之人事、器材、營運、行銷等方面均有獨立裁量權限。被上
    訴人於系爭期間無須打卡，且得自己安排休假，上訴人無給
    付被上訴人系爭期間加班費、特別休假未休工資之義務。又
    依勞退條例第15條第2項規定，上訴人應於當年度8月底前向
    勞工保險局申報調整後之月提繳薪資，故上訴人於104年8月
    前按原申報月提繳薪資為被上訴人提繳勞退金，應屬合法，
    並無補提繳之義務。另上訴人係以被上訴人管理之門市營運
    成效不佳，雙方信任基礎已失，而依民法第549條第1項規定
    終止兩造間之契約關係，非依勞基法第11條規定終止勞動契
    約，故被上訴人亦不得請求預告期間工資及資遣費等語置辯
    。
三、原審判決上訴人應給付被上訴人62萬3,689元本息，及提繳5
    萬0,321元至被上訴人退休金專戶，並駁回被上訴人其餘之
    訴。上訴人不服，上訴聲明：㈠原判決不利於上訴人部分廢
    棄。㈡上開廢棄部分，被上訴人於第一審之訴及假執行之聲
    請均駁回。被上訴人答辯聲明：上訴駁回。（被上訴人就其
    原審敗訴部分，未據聲明不服，非本院審理範圍，不予贅述
    ）。
四、兩造不爭執事項（見本院卷第322頁）：
　㈠被上訴人自101年2月1日起，擔任上訴人手搖茶飲吧檯人員，
    兩造簽訂「不定期勞動契約」（下稱系爭不定期契約）。被
    上訴人於同年5月晉升店長，103年10月晉升南區直營事業處
    副理，並自104年1月1日起擔任南區直營事業處經理，兩造
    嗣於103年12月29日簽署「委任契約」（下稱系爭委任契約
    ，惟被上訴人主張兩造仍為僱傭關係）。
  ㈡上訴人自104年1月11日起，以公司為投保單位，為被上訴人
    投保勞工保險。
  ㈢上訴人於108年5月19日經由南區協理即訴外人甲○○口頭通知
    被上訴人終止兩造間之任職契約關係，再以被上訴人管理之
    門市營運成效不佳為由，於108年6月3日以存證信函（下稱
    系爭存證信函）通知被上訴人依民法第549條第1項終止委任
    契約。
  ㈣被上訴人104年1月至105年12月薪資每月3萬5,000元；106年1
    月至離職前薪資每月4萬元。
五、本院之判斷：
　㈠兩造系爭期間為僱傭關係或委任關係？
　　按勞動契約與委任契約固均約定以勞動力之提供作為契約當
    事人給付之標的。而勞動契約係當事人之一方，對於他方在
    從屬關係下提供其職業上之勞動力，而他方給付報酬之契約
    ，與委任契約之受任人處理委任事務時，並非基於從屬關係
    不同。員工與公司間係究為勞動關係或委任關係，應視其是
    否基於人格上、經濟上及組織上從屬性而提供勞務等情加以
    判斷，不以提供勞務者所任職稱、職位高低、職務內容、報
    酬多寡為區別之標準。凡在人格上、經濟上及組織上完全從
    屬於雇主，對雇主之指示具有規範性質之服從，為勞動契約
    。反之，如受託處理一定之事務，得在委任人所授權限範圍
    內，自行裁量決定處理一定事務之方法，以完成委任之目的
    ，則屬於委任契約。又基於保護勞工之立場，一般就勞動契
    約關係之成立，均從寬認定，只要有部分從屬性，即足成立
    。又原不具主管身分之員工晉升擔任主管職務者，與企業主
    間契約關係之性質，應本於雙方實質上權利義務內容之變動
    、從屬性之有無等為判斷（最高法院101年度台簡上字第1號
    、104年度台上字第1294號裁判意旨參照）。兩造對被上訴
    人自101年2月1日起擔任上訴人手搖茶飲吧檯人員，並於同
    年5月晉升店長。前開期間兩造為僱傭關係，並簽訂系爭不
    定期契約。暨被上訴人於103年10月晉升南區直營事業處副
    理，兩造於同年12月29日另簽署系爭委任契約等情均不爭執
    ，並有系爭不定期契約、委任契約在卷可考（見原審卷一第
    53-55、131-145頁）。被上訴人主張兩造自簽訂系爭委任契
    約後仍為僱傭關係，為上訴人所否認，並以前揭情詞置辯。
    經查：
　1.依兩造於103年12月29日簽訂之系爭委任契約所載：被上訴
    人同意擔任上訴人南區直營事業處經理，兩造嗣後之權利義
    務悉依該契約之規定為據，無勞基法規定之適用；被上訴人
    所任為管理職，屬責任制，為達成任務，上下班出勤得與上
    訴人協商彈性工時。惟彈性工時之核心工作時間，被上訴人
    必須遵守，並有參與超時加班或假日工作之義務，上訴人無
    須發給加班費，系爭委任契約第2、7、8條定有明文（見原
    審卷一第53頁）。觀之系爭委任契約前揭所載，僅約定被上
    訴人受任擔任之職務（即南區直營業處經理），尚乏受任處
    理特定事務內容之記載，與典型委任契約一方委託他方處理
    事務之契約要素有間；又依被上訴人106年1月23日制定「區
    經理職務說明書」，所載區經理之工作項目包括：收信（每
    日）、檢視門市打烊回傳營業報表（每日門市打烊dropbox
    上傳）、看門市業績更新統整表（每日）、檢視門市回報統
    整表（每日）、上傳及檢視每日行程並調整修正（每日）、
    檢視門市上週班表異動（每週四）、了解門市檔期銷售狀況
    與貨量（每週四或五）、確認門市薪資申請回傳（每月2日
    前完成）、確認門市盤點資料輸入完成（每月30、31日完成
    ）、人員招募（隨時）、協助處理客訴等（見原審卷二第15
    3-155頁），由前揭職務說明書逐一羅列區經理工作之細項
    ，並載明應完成時間，可見被上訴人並非為上訴人處理特定
    事務，而係服從上訴人指示提供勞務。此外，被上訴人在上
    訴人擔任區經理期間，調動被上訴人先後擔任高一區區經理
    、南四區區經理、南一區區經理，此據被上訴人陳述明確（
    見本院卷第282頁），益證被上訴人非受任管理特定店面，
    而有接受上訴人職務調動之義務。另參以被上訴人亦曾在li
    ne區經理群組中要求各區經理「...1.班表請勿隨意擺置在
    任何人都可以看見的地方～建議用資料夾收好放在書架上～或
    有封面的資料夾蓋好～放置辦公桌固定地方。2.如果勞工局
    檢查，跟門市要任何資料，都不會是由門市直接提供，一律
    回答，這部分會回饋公司，請總公司整理好資料後，主動跟
    對方聯絡...」，可知被上訴人針對屬上訴人處理門市事務
    之工作內容，舉凡門市班表之放置方式、勞工局檢查時之應
    對，均要求上訴人遵照被上訴人指示，與委任契約受任人得
    在委任人授權範圍內，自行裁量決定處理一定事務方法之情
    形有間。是被上訴人主張兩造簽署系爭委任契約後，並未改
    變被上訴人屬單純提供勞務而受報酬之僱傭關係等語，尚非
    無據。
　2.至上訴人抗辯：兩造自簽署系爭委任契約後，被上訴人得自
    由決定到其所管理的任一家門市進行督導，也不像一般員工
    需要請假，沒有上、下班打卡制度而具獨立自主性云云（見
    本院卷一第62頁）。經查，上訴人雖自104年1月1日起免除
    被上訴人打卡義務，惟即改要求被上訴人按月提供工作行程
    表，以管控其行程，此據被上訴人陳述明確，並提出工作行
    程表為憑（見原審卷一第147-203頁），核亦與區經理職務
    說明書，將「上傳及檢視每日行程並調整修正」、「週行程
    規劃放入dropbox區資料夾」列入被上訴人工作項目（見原
    審卷二第153頁），及上訴人區協理甲○○於106年2月5日寄發
    電子郵件「...4.區經理/區副理時間規劃安排，休假請以六
    天為標準，一樣在行程表，備註休假6-1/6-2/6-3，排假請
    避開會議課程及門市最忙得時候，相對的，如果安排連休多
    天出遊的計畫，一樣後面的行程自動安排少休或不休的情況
    。區經理工作地點只限定門市（在家檢視班表或操作其他事
    務，非屬於上班工作，請勿列入工作時段）。每日工作時段
    的安排，請以09-18或10-19...以此類推為原則...」（見原
    審卷二第173頁），具體指示區經理應照「每日工時9小時、
    休假以6天為限」之原則安排工作行程表乙節相符，堪認被
    上訴人主張其擔任區經理後雖無須打卡，惟上訴人仍要求其
    提出工作行程表以控管其出勤等語，應可採信。據此，自難
    僅因被上訴人上下班無須打卡，即認其具獨立自主性。遑論
    上訴人自承其因門市績效不佳，自108年2月23日要求區經理
    上下班打卡等語（見本院卷第159頁），而管控區經理之工
    時，是依被上訴人之工作時間、給付勞務方法及勞務地點均
    受到上訴人指揮或管制約束，且被上訴人因負責之門市員工
    105年10月有延長工時超過勞基法規定之情形，因此遭記申
    誡3支之懲處，有被上訴人105年11月24日（105）總人令第9
    5號令在卷可參（見原審卷二第163頁），足見被上訴人須服
    從上訴人權威，並有接受懲戒或制裁之義務，堪認被上訴人
    依任職契約對上訴人具有人格從屬性。
　3.又自上訴人106年6月份南區直營事業處門市人力組織表觀之
    （見本院卷第235頁），被上訴人當時負責「南四區」，下
    轄安南和順店、新市店、台南青年店、台南文賢店、歸仁店
    、台南崇德店等門市，並與負責「南三區」之訴外人李雅玲
    ，均隸屬南區直營事業處協理甲○○，屬上訴人組織之一部，
    並非獨立完成一定事務。且據證人即上訴人高雄六合店店長
    彭天芯於原審證稱：「（問：門市的檔期，例如今天要銷售
    愛文冰沙買一送一、柳橙汁買一送一，門市的檔期是由區經
    理決定？還是公司決定？）公司決定」、「（問：公司會告
    訴協理，協理會告訴區經理，我們這一次的檔期是要做愛文
    冰沙，這一次的檔期要做草莓、果汁，這樣的決定再透過協
    理告訴區經理，然後區經理再佈達給各門市主管？）對」等
    語（見原審卷二第115頁背面），可見上訴人係將被上訴人
    納入生產組織體系，執行上訴人之行銷策略，並與門市店長
    、吧檯人員間居於分工合作狀態，具有組織上從屬性，且以
    創造上訴人業績為目的，此參以上訴人於line區經理群組宣
    導：「...所有主管都回到現場，一切以現場為主，考試升
    階為輔（就想我們昨天開會說到的～現在的門市根本就是能
    力不足的問題），主管的唯一評核，業績，沒有績效我們的
    價值就是0，沒獲利我們的價值也是0」等語益明（見本院卷
    第299頁）。據上，被上訴人於兩造任職契約關係中具人格
    、組織及經濟上從屬性，其顯係在從屬關係下提供職業上勞
    動力，堪認屬勞基法所規範之勞雇關係，至為明確，並未因
    晉升擔任區經理職務，而與上訴人間契約關係發生實質上權
    利義務之變動。上訴人雖援引其制定區經理激勵獎金試行辦
    法（見原審卷一第373頁）之規定，辯稱：區經理除有基本
    報酬外，另有門市營利13%之分紅，若門市營利達20%以上，
    可再取得額外報酬，與一般員工領固定薪水不同，可見被上
    訴人所為亦係為自己之報酬或分紅而勞動，不具經濟上從屬
    性云云（見本院卷第62頁），惟查，員工領有分紅與員工是
    否係為雇主營利之目的而勞動，原屬二事，況依上訴人直營
    門市分紅比例暨計算表（下稱系爭計算表）所載，區經理分
    紅比例固為13%，惟屬僱傭關係之店長、副店長、組長分紅
    比例則各為15%、5%、2%，有系爭計算表在卷可參（見原審
    卷二第177頁），可見領有分紅乙事與兩造間究係僱傭或委
    任關係之判斷無涉，是上訴人前揭所辯，亦無從為其有利之
    認定。
  ㈡被上訴人依勞基法第24條規定，請求系爭期間加班費36萬5,9
    44元，是否有據？
　1.按雇主延長勞工工作時間者，其延長工作時間之工資，依下
    列標準加給：一、延長工作時間在2小時以內者，按平日每
    小時工資額加給1/3以上。二、再延長工作時間在2小時以內
    者，按平日每小時工資額加給2/3以上。三、依第32條第4項
    規定，延長工作時間者，按平日每小時工資額加倍發給，勞
    基法第24條第1項定有明文。兩造系爭期間為僱傭關係，已
    如前述，又被上訴人於系爭期間有延長工時之事實，亦據其
    提出工作行程表為據（見原審卷一第147-203頁），堪可採
    信。兩造均同意被上訴人系爭期間延長工時以每月30日、工
    作日數24日（即扣除月休6日）、每日延長工時0.5小時計算
    ，並對延長工時依勞基法第24條計算結果，被上訴人得請求
    之加班費為13萬1,890元乙情均不爭執（見本院卷第327頁）
    ，是被上訴人依勞基法第24條第1項規定，請求上訴人給付
    系爭期間之加班費13萬1,890元，應屬有據，逾此金額所為
    請求，即無理由。
　2.至被上訴人雖另主張：其每日須花費2小時，以上傳line之
    方式向協理甲○○會報門市營收，故其系爭期間之延長工時每
    日應另加計2小時云云（見本院卷第328頁），並提出line通
    話紀錄顯示「店名：高雄六合。店長：乙○○、經理：乙○○、
    4月營業目標：660000、4月獲利目標：50000。4/2（二）營
    業額：17604...」之訊息為憑（下稱系爭通話紀錄，見原審
    卷一第59頁）。惟據甲○○證稱：店長須上傳門市業績數據到
    店長群組，若區經理有兼任店長工作，也會執行上傳門市業
    績的工作。被上訴人在離職前數個月有兼任店長，故系爭通
    話紀錄即為被上訴人上傳門市業績數據到店長群組。上傳流
    程係當班幹部待門市打烊後，將POS系統內業績數據告知店
    長，店長再回傳到店長群組，完成回傳的時間大約5至10分
    鐘等語（見本院卷第348、352-353頁），據此可知被上訴人
    負責上傳門市營收之期間僅其兼任店長工作之數個月，並非
    系爭期間均有負責該項工作。再者，上傳時間在門市打烊後
    ，已結束其提供勞務之狀態，且係將POS系統之既有數據上
    傳，所需時間僅約5至10分鐘，形同將當日門市營收回報上
    訴人，不具高度注意義務及勞務提供之密度，難與其一般工
    作時間等同視之，故被上訴人以其上傳門市營收資料之時間
    為其延長工時，並進而請求上訴人給付加班費云云，難認可
    採。
　㈢被上訴人依勞基法第38條規定，請求系爭期間特別休假未休
    工資8萬0,668元，是否有據？　
　　按勞工在同一雇主或事業單位，繼續工作滿一定期間者，應
    依下列規定給予特別休假：一、6個月以上1年未滿者，3日
    。二、1年以上2年未滿者，7日。三、2年以上3年未滿者，1
    0日。四、3年以上5年未滿者，每年14日。五、5年以上10年
    未滿者，每年15日。六、10年以上者，每1年加給1日，加至
    30日為止；勞工之特別休假，因年度終結或契約終止而未休
    之日數，雇主應發給工資，勞基法第38條第1、4項定有明文
    。被上訴人主張其自104年度起，依前揭規定應有10日、10
    日、14日、15日、15日之特別休假，為上訴人所不爭執（見
    本院卷第63頁），堪予認定，上訴人辯稱：兩造為委任關係
    ，被上訴人並無特別休假云云，要無足採。又兩造對被上訴
    人104年1月至105年12月每月薪資3萬5,000元，106年1月至
    離職前每月薪資4萬元乙情不爭執，則被上訴人得請求特別
    休假未休之工資應為8萬1,992元【計算式：（3萬5,000÷30×
    10）＋（3萬5,000÷30×10）＋（4萬÷30×14）＋（4萬÷30×15）＋
    （4萬÷30×15）＝8萬1,992元】。被上訴人請求上訴人給付金
    額8萬0,668元，既未逾其得請求之8萬1,992元，即應准許。
　㈣被上訴人依勞基法第16條、勞退條例第12條規定，請求預告
    期間工資2萬67元、資遣費15萬7,010元，是否有據？
　1.按雇主依第11條或第13條但書規定終止勞動契約者，其預告
    期間依左列各款之規定：三、繼續工作3年以上者，於30日
    前預告之，勞基法第16條第1項定有明文。又按勞工適用本
    條例之退休金制度者，適用本條例後之工作年資，於勞動契
    約依勞基法第11條、第13條但書、第14條及第20條或職業災
    害勞工保護法第23條、第24條規定終止時，其資遣費由雇主
    按其工作年資，每滿1年發給1/2個月之平均工資，未滿1年
    者，以比例計給；最高以發給6個月平均工資為限，不適用
    勞基法第17條之規定，勞退條例第12條第1項亦有明文。
　2.被上訴人主張上訴人係依勞基法第11條第5款「勞工對於所
    擔任之工作確不能勝任時」規定終止兩造僱傭契約等語（見
    本院卷第286頁），核與上訴人通知被上訴人終止僱傭契約
    之存證信函：「本公司...委任台端管理本公司之部分門市
    ，但因台端所管理之門市營運成效不佳，另雙方信任基礎已
    失，故本公司決議依民法第549條第1項規定終止與台端間之
    委任契約...」（見原審卷一第51頁），及上訴人提出被上
    訴人負責門市之輔導會議紀錄（見本院卷第239-243頁），
    主張被上訴人負責門市106年5月、同年7月及107年10月獲利
    呈現負值，有不能勝任工作情事乙情相符，堪可採信，從而
    ，其依勞基法第16條、勞退條例第12條規定請求上訴人發給
    預告期間工資及資遣費，即屬有據。上訴人辯稱：兩造為委
    任關係，其係依民法第549條第1項規定終止兩造契約關係云
    云（見本院卷第308頁），要非可採。至上訴人另抗辯：倘
    被上訴人認上訴人無由終止勞動契約，得選擇繼續維持契約
    關係，或依勞基法第14條規定終止勞動契約，惟被上訴人遲
    未表示終止勞動契約，自不得請求上訴人給付資遣費及預告
    期間工資云云（見本院卷第309頁）。然被上訴人並不爭執
    上訴人已依勞基法第11條第5款規定終止兩造僱傭契約之法
    律效力，則其請求上訴人給付預告期間工資及資遣費，即符
    合勞基法第16條、勞退條例第12條規定，自無再依同法第14
    條規定對上訴人為終止契約意思表示之必要，是上訴人前揭
    所辯云云，亦無足採。其次，上訴人對於如本院認被上訴人
    得請求預告期間工資暨資遣費，則對金額各為2萬0,067元、
    15萬7,010元乙情不爭執（見本院卷第63-64頁），是被上訴
    人請求上訴人給付預告期間工資2萬0,067元、資遣費15萬7,
    010元，應認有據。
　㈤被上訴人依勞退條例第12條第1項規定，請求上訴人補提勞退
    金差額5萬0,321元，是否有據？
　1.按雇主應為適用勞退條例之勞工，按月提繳退休金，儲存於
    勞工保險局設立之勞工退休金個人專戶。雇主每月負擔之勞
    工退休金提繳率，不得低於勞工每月工資6%，勞退條例第6
    條第1項、第14條第1項定有明文。次按依同條例第31條第1
    項規定，雇主未依該條例之規定按月提繳或足額提繳勞工退
    休金，致勞工受有損害者，勞工得向雇主請求損害賠償：於
    勞工尚不得請領退休金之情形，亦得請求雇主將未提繳或未
    足額提繳之金額繳納至其退休金專戶，以回復原狀（最高法
    院101年度台上字第1602號裁判意旨參照）。
　2.被上訴人主張上訴人有未按其薪資足額提繳勞退金之違誤，
    應補提繳5萬0,321元至其退休金專戶等語，為被上訴人所否
    認，並辯稱：依勞退條例第15條第2項規定，上訴人應於當
    年度8月底前向勞工保險局申報調整後之月提繳薪資，故上
    訴人於104年8月前按原申報月提繳薪資為被上訴人提繳勞退
    金，應屬合法，並無補提繳之義務（見原審卷一第123頁、
    本院卷第346頁）。惟依勞退條例第14條第1項規定，雇主每
    月負擔之勞退金提繳率，不得低於勞工每月工資6%，上訴人
    縱不及按被上訴人調整後之薪資向勞工保險局申報，惟仍應
    於法定期限前申報調整，並按前揭規定提繳，如有未足額提
    繳之情事，参之首揭說明，自應補提繳至被上訴人退休金專
    戶以回復原狀，是上訴人前揭所辯，要非可採。又兩造對於
    被上訴人104年1月至105年12月每月薪資為3萬5,000元、106
    年1月至離職前每月薪資則為4萬元，暨依前揭每月薪資計算
    結果，上訴人應補提繳勞退金6萬2,028元至被上訴人退休金
    專戶各情均不爭執（見本院卷第329、346、387頁），扣除
    被上訴人已於108年8月份補提繳之4萬1,647元（見原審卷二
    第139頁），則被上訴人得上訴人補提繳之金額2萬0,381元
    。
六、綜上所述，被上訴人請求上訴人給付38萬9,635元（計算式
    ：加班費13萬1,890元＋特別休假應休未休工資8萬0,668元＋
    預告期間工資2萬0,067元＋資遣費15萬7,010元＝38萬9,635元
    ），及自起訴狀繕本送達之翌日即108 年9 月24日（送達回
    證見原審卷一第89頁）起至清償日止，按週年利率5 ％計算
    之利息，及提繳2萬0,381元至被上訴人退休金專戶，為有理
    由，應予准許。逾此所為之請求，為無理由，應予駁回。原
    審就上開應准許部分，判命上訴人如數給付並附條件准、免
    為假執行之宣告，經核並無違誤。上訴人就此部分，上訴指
    摘原判決不當，求予廢棄改判，為無理由，應予駁回。至於
    被上訴人請求不應准許部分，原審為上訴人敗訴之判決，自
    有未洽，上訴意旨指摘原判決此部分不當，求予廢棄，為有
    理由，爰由本院予以廢棄，改判如主文第2 項所示。兩造其
    餘攻擊、防禦方法，經審酌後，核與判決結果無影響，爰不
    逐予一一論列，併此敘明。
七、據上論結，本件上訴為一部有理由，一部無理由，判決如主
    文。
中　　華　　民　　國　　111 　年　　7 　　月　　6 　　日
                            勞動法庭
                                審判長法  官  蘇姿月
                                      法  官  謝雨真
                                      法  官  王  琁
以上正本證明與原本無異。
本件不得上訴。
中　　華　　民　　國　　111 　年　　7 　　月　　6 　　日
                                      書記官  林秀珍